# 求助陈版关联方捐赠的捐赠方会计处理

提问人：cuteseven 时间：2023-01-18 09:54:38
陈版 您好 A和B是关联方（仅仅是因为存在相关代持协议等判定的关联关系 工商系统查不到双方股东的重叠关系）A向B捐赠 5000 万元
请问陈版 1 、A和B的会计处理分别应该怎么做呢？
2 、如果A和B同为C的全资子公司 如上事项的处理会有区别吗？
3 、如果A公司的会计处理为冲减资本公积，不足时冲减留存收益，那有什么准则依据支撑吗？

回答人：chenyiwei
1 、“权益性交易”的认定是相互的。如果B按权益性交易原则贷记资本公积，则A也是按权益性交易原则处理。如果A直接或间接持有B的股份，则A按捐赠金额借记长期股权投资；反之则A借记资本公积。
2 、如果A和B同为C的全资子公司，则B贷记资本公积，A借记资本公积；C按照该项捐赠金额：借：长期股权投资——B，贷：长期股权投资——A。
3 、A公司的会计处理为冲减资本公积，不足时冲减留存收益，这是权益性交易的通常处理。但如前所述，如果A是B的直接或间接股东，则不应冲减A自身的权益。